【裁判字號】    97,簡上,878
【裁判日期】    971230
【裁判案由】    恐嚇取財
【裁判全文】
臺灣桃園地方法院刑事判決             97年度簡上字第878號
公  訴  人  臺灣桃園地方法院檢察署檢察官
上  訴  人
即  被  告  乙○○
上列上訴人即被告因恐嚇取財案件，不服本院97年度桃簡字第24
82號，中華民國97年10月6 日第一審判決（聲請簡易判決處刑案
號：臺灣桃園地方法院檢察署97年度偵字第8352號）提起上訴，
本院管轄第二審之合議庭判決如下：
    主  文
上訴駁回。
    事實及理由
一、本案經本院審理結果，認原審以被告乙○○所為，係犯刑法
    第346 條第3 項、第1 項之恐嚇取財未遂罪，判處其有期徒
    刑6 月，並諭知易科罰金之折算標準為以新臺幣1000元折算
    1 日，認事用法及量刑均無不當，應予維持，並引用原審判
    決書記載之事實、證據及理由（如附件）。
二、上訴人即被告（下稱被告）乙○○上訴意旨略以：伊寄發起
    訴書所載之電子郵件予告訴人甲○○並非出於恐嚇取財之目
    的，信中提及「育兒費」、「擄人勒贖」等情節僅係希望告
    訴人甲○○出面解決兩人間感情糾紛並提醒告訴人甲○○注
    意己身安全，再本案為鈞院96年度桃簡字第2913號判決確定
    效力所及，原審未予審酌，自有未洽，提起上訴，請求撤銷
    原判決，另為適當之判決等語。惟查：（一）觀諸被告於96
    年12月13日以謝綺月之名義，書寫內容為甲○○對謝綺月始
    亂終棄，於謝綺月懷孕後對謝綺月棄之不顧之不實情節，且
    要求甲○○按月支付育兒費與謝綺月，否則要將此事公佈在
    網路上之信件、96年12月28日寄發有「郭董被勒索100 萬美
    金&1500 萬台幣，1000萬好像真的太OVER了」等內容之明信
    片、97年1 月8 日寄發「我可沒有再勒索囉，各方面我都很
    留意、很保守、很低調... 我只想要討回被羞辱的精神賠償
    而已..... 幹麻這麼想不開呢？死守著錢不放，有時，能用
    錢解決的事，還算好解決呢！非要事情演變到... 唉，您自
    己決定囉.... 錢 真的可以做好多事啊... 我也很沉的住氣
    了，就看誰氣長囉... 」及97年1 月11日發送主旨為「好可
    怕喔！所以要多看Discovery ，並和警方培養良好關係....
    」、內容為引用擄人勒贖案件之新聞報導並在該報導中，刻
    意以紅色之字體，標示『不然剁指』等文字之內容，均明確
    提及金錢之事，且文件內使用之文字語意及刻意以不同顏色
    字體標示之內容，均足以使收件人產生畏怖之心且認知寄件
    人要求獲取金錢之意，而顯與一般單純要求收件人出面回復
    並解決感情糾紛及提醒收件人注意己身人身安全時，可能使
    用之文字語意及表達方式之常情有悖，足認被告寄發郵件予
    告訴人之目的與其所辯情節相違，足認其寄發郵件予告訴人
    之目的係藉此手段恐嚇告訴人以獲取金錢，被告空言否認有
    恐嚇取財之犯意，無非飾卸推諉之詞，要無可採。（二）再
    被告前於96年8 月12日對本件告訴人恐嚇取財未遂之犯行，
    雖經本院於97年6 月25日以96年度桃簡字第2913號判決判處
    有期徒刑5 月確定，業如前述，然被告此次恐嚇取財犯行時
    間已間隔逾4 月，且其間告訴人已經就被告前次恐嚇取財犯
    行報警處理，被告亦於96年8 月間經警察通知到案說明，繼
    經檢察官傳喚到庭訊問，自難認被告本件恐嚇取財犯行與前
    案恐嚇取財犯行，係基於同一恐嚇取財犯意，自非前案確定
    判決效力所及，亦經原審敘明。準此，被告恐赫取財未遂犯
    行，事證明確，洵堪認定。原審認事用法及量刑均屬妥適，
    被告上訴為無理由，應予駁回。
據上論斷，應依刑事訴訟法第455 條之1 第3 項、第368 條、第
373 條，判決如主文。
本案經檢察官柯博齡到庭執行職務。
中    華    民    國    97    年    12    月    30    日
                  刑事第五庭  審判長法  官  潘 政 宏
                                    法  官  江 春 瑩
                                    法  官  張 詠 晶
以上正本證明與原本無異。
不得上訴。
                                    書記官  王 峻 宏
中    華    民    國    98    年    1     月    19    日


司法院資訊處製作；財團法人民間司法改革基金會備份。
